臺灣新北地方法院板橋簡易庭小額民事判決
111年度板建小字第11號
原      告  新祥鋁門窗有限公司


法定代理人  吳任    
訴訟代理人  陳柏璋  
被      告  莊淑錦  

上列當事人間請求給付承攬報酬事件，於民國111年10月7日言詞
辯論終結，本院判決如下：
    主  文
被告應給付原告新臺幣捌萬伍仟元及自民國一百一十一年七月二
日起至清償日止按年息百分之五計算之利息。
訴訟費用新臺幣壹仟元由被告負擔。
本判決得假執行；但被告如以新臺幣捌萬伍仟元為原告供擔保，
免為假執行。
    事 實 及 理 由
一、原告起訴主張：
　　被告於民國108年12月間，接受訴外人謝惠卿之轉包而承作
    位在新北市○○區○○街000號房屋之室内設計裝潢工程，於上
    述裝潢工程施作期間之109年3月3日下午10時許，以通訊軟
    體Line通知原告前往上址丈量落地窗之尺寸，並於109年3月
    4日與原告約定以新臺幣（下同）8萬5000元之價格，僱請原
    告在前開地點裝設落地窗，嗣原告於109年3月20日完成落地
    窗安裝工程，惟原告完工後，被告始終未支付工程款，經原
    告屢次催討，被告仍置之不理。為此，爰依承攬契約之法律
    關係，請求被告給付系爭承攬報酬，並聲明：被告應給付原
    告85,000元及自起訴狀繕本送達翌日起至清償日止，按年利
    率百分之5計算之利息。
二、被告則以：
㈠、訴外人謝惠卿於109年12月9日簽訂合約承攬。本案非被告承
    接之工程，是訴外人蕭睿昶與訴外人謝惠卿所簽訂工程，訴
    外人謝惠卿委請被告擔任工程設計監工人員，訴外人謝惠卿
    委由被告提供廠商施作。嗣訴外人謝惠卿叫被告代為通知原
    告施作二樓鋁窗從玻璃更新工程後，被告有如期匯給原告費
    用20,000元。
㈡、原告第二次施作工程為原估價75000元，修正做法變成78000
    元，另外加換新鎖2,500元共計80,500元，施作前被告有告
    知業主款項，並幫其申請訂金，業主告知錢已支付訴外人謝
    惠卿，叫廠商進行施工，完工被告也即時通知訴外人謝惠卿
    匯款，後因原告及多家廠商遲遲未收到工程款項，被告才發
    現不對勁，此時已多次已經聯繋不到訴外人謝惠卿，求助業
    主得知狀況，無奈之下發出存證信函，訴外人謝惠卿告知被
    告因工程未完工，導致業主不願驗收付款等語，資為抗辯。
    並聲明：原告之訴駁回。
三、法院之判斷：
    本件原告主張被告應給付LINE對話截圖、臺灣新北地方檢察
    署111年度偵字第1569號不起訴書為證，被告則對原告主張
    予以否認，並就原告之請求，以上開情辭置辯。
㈠、按稱承攬者，謂當事人約定，一方為他方完成一定之工作，
    他方俟工作完成，給付報酬之契約，民法第490條第1項定有
    明文。次按稱承攬者，謂當事人約定，一方為他方完成一定
    之工作，他方俟工作完成，給付報酬之契約。報酬應於工作
    交付時給付之，無須交付者，應於工作完成時給付之。民法
    第490條、第505條定有明文。本件原告主張兩造間成立承攬
    契約之情，為被告所否認，並以前詞置辯，經查：
㈡、經查，又被告係以通訊軟體LINE傳訊之方式，向原告訂做上
    開落地窗安裝工程，原告並告知工程款「全部85000」等情
    ，有兩造間之通訊軟體LINE對話紀錄翻拍照片附卷足參（見
    111年度偵字第1569號偵查卷宗第31頁），又證人謝惠卿亦
    於上開刑事案件偵查中證稱：設計圖是由被告出、找工班是
    被告找、設計理念是被告主導跟業主討論等語（見111年度
    偵字第1569號偵查卷宗第80頁），可認承攬之包商均由被告
    尋覓、簽約，且衡情房屋裝潢實務中，業主與上包成立承攬
    契約，上包再分別與下包成立承攬契約，兩者間之承攬契約
    各自獨立，被告既然向原告訂做上開落地窗，則上開落地窗
    安裝工程之承攬契約係成立於兩造之間，而非原告與業主之
    間，核與原告主張本件是被告請伊來施做，工資也是由被告
    與伊談定，本件承攬契約存在於原告與被告之間等情相符，
    是堪認本件原告主張為實在。致於被告所辯訴外人謝惠卿並
    未將款項匯入，且該工程迄今多筆應支予工班之款項伊均未
    收到云云，應由渠等依其內部間之合夥或承攬契約法律關係
    另行解決，蓋業主或上包有無付款予被告，為不同之法律關
    係，自不得以此為抗辯，被告尚不得據此卸免對原告本件承
    攬報酬之給付義務，被告此部分之抗辯，並非可採。其聲請
    傳喚證人即業主蕭睿昶，亦無調查之必要，附此敘明。
四、從而，本件原告依承攬契約之法律關係，請求被告給付85,0
    00元，及自起訴狀繕本送達之翌日即111年7月2日起至清償
    日止，按年息百分之5計算之利息，為有理由，應予准許。
五、本件係依小額程序為被告敗訴之判決，依民事訴訟法第436
    條之20條規定，應依職權宣告假執行；並依同法第392條第2
    項規定，依職權為被告如預供擔保，得免為假執行之宣告。
六、末按適用小額訴訟程序事件法院為訴訟費用之裁判時，應確
    定其費用額，民事訴訟法第436條之19定有明文，爰依民事
    訴訟法第78條之規定，確定本件訴訟費用額如主文第2項所
    示。
中　　華　　民　　國　　111 　年　　10　　月　　21　　日
                  臺灣新北地方法院板橋簡易庭
法  官  許珮育
以上為正本係照原本作成。
如不服本判決，應於送達後20日內，向本院提出上訴狀並表明上
訴理由，如於本判決宣示後送達前提起上訴者，應於判決送達後
20日內補提上訴理由書（須附繕本）。
中　　華　　民　　國　　111 　年　　10　　月　　24　　日
書記官  吳昌穆
附錄：
一、民事訴訟法第436條之24第2項：
    對於小額程序之第一審裁判上訴或抗告，非以其違背法令為
    理由，不得為之。
二、民事訴訟法第436條之25：
    上訴狀內應記載上訴理由，表明下列各款事項：
    (一)原判決所違背之法令及其具體內容。
    (二)依訴訟資料可認為原判決有違背法令之具體事實。
三、民事訴訟法第471條第1項：（依同法第436條之32第2項規定
    於小額事件之上訴程序準用之）
    上訴狀內未表明上訴理由者，上訴人應於提起上訴後二十日
    內，提出理由書於原第二審法院；未提出者，毋庸命其補正
    ，由原第二審法院以裁定駁回之。